# 请教陈版：收单机构按净额法还是总额法确认收入的问题。

提问人：liujun_920423 时间：2018-05-08 15:40:48
01-被审计单位业务模式:通过提供POS机、二维码给商户。商户销售收款时向商户收取服务费。02-服务费结算模式:消费者支付时产生交易数据，银联和被审计单位定期对账交易数据后，银联将扣除通道手续费后的款项支付到被审计单位账户。被审计单位收取手续费收入，并向发卡机构、推广代理商支付应分摊的手续费后，剩余款项作为商户提现的额度。
即消费者支付金额=①银联通道手续费+②被审计单位手续费收入+③发卡机构手续费+④推广代理商佣金+⑤商户收入。
2016 年审计报告采用净额法。 2017 年 5 月 1 日实施的国税公告【 2017 】 11 号文第六项（一）发卡机构以其向收单机构收取的发卡行服务费为销售额，并按照此销售额向清算机构开具增值税发票。 （二）清算机构以其向发卡机构、收单机构收取的网络服务费为销售额，并按照发卡机构支付的网络服务费向发卡机构开具增值税发票，按照收单机构支付的网络服务费向收单机构开具增值税发票。清算机构从发卡机构取得的增值税发票上记载的发卡行服务费，一并计入清算机构的销售额，并由清算机构按照此销售额向收单机构开具增值税发票。 （三）收单机构以其向商户收取的收单服务费为销售额，并按照此销售额向商户开具增值税发票。
税局要求所得税、增值税申报时 应同时确认收入①+②+③+④，成本①+③+④。
IPO时，被审计单位与承做所已确定只把④确认成本。
问题： ①会计上能否仍按净额法确认收入？ ②若必须按总额法确认收入，列入成本的范围？ ③报告上年数是否应同时改动？

回答人：chenyiwei
从你说的情况看，会计上原本就应采用总额法确认收入，即以向商户收取的服务费总额为收入。应支付给银联或其他机构的支出作为成本，以前年度按净额法确认收入应考虑是否构成前期差错。

提问人：1091 时间：2018-05-19 20:04:33
请问陈版，总额法核算的依据是？

回答人：chenyiwei
这两者是背靠背合同，权利义务互相独立。

提问人：mia_luo 时间：2018-05-24 11:23:03
陈版您好！根据 96 费改（注： 2016 年 3 月，发改委和央行发布了《关于完善刷卡手续费定价机制的通知》（下称《通知》），对对收单业务的收费模式和定价水平进行了重要调整，《通知》于 2016 年 9 月 6 日正式实施，因此被业内称为“96费改”。）的对比，见下表。是否可以支撑以下这种考虑：费改后，收单服务费由收单机构按市场化定价和商户谈判，承担了全部风险，如果费率低于（发卡行+银联）的费率，收单机构要自己承担亏损，从这个角度考虑是可以支撑总额法的核算的。费改前收单服务费是定额，收单机构不承担额外风险，故应该用净额法，不涉及前期差错更正。这种逻辑下，只需要对费改后的一段期间由净额法更正为总额法。

回答人：chenyiwei
可以作为总额法的依据，但也不说明以前用净额法是对的。